【裁判字號】    92,易,1984
【裁判日期】    920731
【裁判案由】    竊盜
【裁判全文】
台灣板橋地方法院刑事判決                        九十二年度易字第一九八四號
    公  訴  人  台灣板橋地方法院檢察署檢察官
    被      告  丁○○
右列被告因竊盜案件，經檢察官聲請簡易判決處刑（九十二年度偵字第一０四三九號
），嗣經本院認不得以簡易判決處刑而移
簡字第一三一七號）及移
六四號及台灣士林地方法院檢察署九十二年度偵字第五一八一、五五六五號），本院
判決如左：
    主  文
丁○○連續竊盜，處有期徒刑伍月，如易科罰金，以佰元折算壹日。緩刑肆年。
    事  實
一、丁○○因無工作收入，竟意圖為自己不法之所有，於民國（下同）九十二年五月
    十九日上午五時三十分許，在台北縣板橋市○○路○段五十三號板橋車站內附設
    之「萊爾富超商」，趁店員甲○○不注意之際，竊取店內礦泉水二瓶（價值新台
    幣【下同】四十四元），得手後適為店員甲○○發現並報警查獲。復基於同前意
    圖為自己不法所有之概括犯意，於同年月二十二日上午十時五十分許，在台北市
    中山區○○○路○段六十五巷二弄六十二號，竊取乙○○所有置於車號ＰＩＢ─
    六五五號重型機車置物箱內之ＮＯＫＩＡ廠牌五二一０型行動電話（內含000
    0000000門號晶片卡，價值二千元），得手後正欲離去之際，適為巡邏警
    員當場查獲；又基於同前意圖為自己不法所有之概括犯意，於同年月二十六日上
    午十時許，見鄧瑛瑛位於台北市○○區○○路一段十一弄一號五樓住處未上鎖，
    即無故侵入其內，著手搜尋財物未得手之際，適為鄧瑛瑛發現並報警查獲而未遂
    ，嗣經警移送台灣士林地方法院檢察署偵訊，又基於同前意圖為自己不法所有之
    概括犯意，於同年月二十八日凌晨零時許，在台灣士林地方法院察署候保室內，
    趁等候交保之丙○○打瞌睡未注意之際，自丙○○褲子口袋內皮夾中竊得一百元
    及重型機車駕駛執照、交通違規通知單、中華電信ＩＣ電話卡各一張。嗣於同日
    中午十二時許，在台北市○○○路與忠孝西路口為警盤檢時查獲。
二、案經台北縣政府警察局板橋分局報請台灣板橋地方法院檢察署檢察官偵查終結聲
    請簡易判決處刑，嗣經本院認不得以簡易判決處刑，而移送本院刑事庭審理，暨
    台北市政府警察局中山分局報請台灣台北地方法院檢察署檢察官及被害人鄧瑛瑛
    訴由台北市政府警察局內湖分局以及台北市政府警察局中正第一分局先後報請台
    灣士林地方法院檢察署檢察官分別移送本院併案審理。
    理  由
一、右揭事實，業據被告丁○○迭於警詢及偵、審中坦承不諱，並經被害人甲○○、
    乙○○、鄧瑛瑛及丙○○等人於警詢中指訴綦詳，復有贓物認領保管單共三紙及
    照片二幀在卷可憑。罪證明確，被告犯行洵堪認定。
二、核被告所為，係犯刑法第三百二十條第一項竊盜及同法第三百二十條第三項、第
    一項竊盜未遂與同法第三百零六條第一項無故侵入住宅之罪。又公訴人認被告於
    九十二年五月十九日在板橋車站內之萊爾富超商竊盜之行為，係犯刑法第三百二
    十一條第一項第六款在車站竊盜之加重竊盜之罪嫌；惟查：刑法三百二十一條第
    一項第六款之加重竊盜罪，係因犯罪場所而設之加重處罰規定，車站或埠頭為供
    旅客上下或聚集之地，當以車站停靠、旅客上下停留及必經之地為限，而非泛指
    整個車站或埠頭地區而言，最高法院六十二年台上字第三五三九號判例意旨參照
    ，本件被告於車站內附設之萊爾富超商內行竊，並非刑法第三百二十一條第一項
    第六款中規定之在「車站」竊盜，因該超商非屬必須上下車經過之處所。是公訴
    人起訴法條尚有未洽，應予變更。又被告先後四次竊盜之犯行（竊盜既遂、竊盜
    未遂），均時間緊接，且犯罪構成要件相同，顯係基於概括犯意為之，為連續犯
    ，應論以一罪（竊盜既遂）並加重其刑。再被告所犯上開二罪（竊盜、無故侵入
    住宅）間，有方法、結果之牽連關係，應從一重以竊盜罪處斷。至公訴人雖僅起
    訴被告於九十二年五月十九日竊盜之犯行；惟被告於同年月二十二日、二十六日
    及二十八日仍有竊盜之犯行，已如前述，與公訴人起訴部分係基於概括犯意為之
    ，具有裁判上一罪之關係，依審判不可分之原則，應為起訴效力所及，且經檢察
    官移送併辦，本院自應一併加以審理。爰審酌被告之品行、智識程度、所生之危
    害以及被告犯罪後坦承犯行等一切情狀，量處如主文所示之刑，並諭知易科罰金
    之折算標準，用資懲儆。末查；被告前未曾受有期徒刑以上刑之宣告，此有台灣
    高等法院被告全國前案紀錄表在卷可徵。被告北上求職而無法尋得工作，因身上
    已無金錢遂為上開竊盜之犯行，初犯本罪後悔莫及，經此偵審教訓，信已足收警
    惕之效，應無再犯之虞，本院認其宣告之刑以暫不執行為適當，爰依法諭知緩刑
    四年，以勵自新，並策來茲。
據上論斷，應依刑事訴訟法第四百五十二條、第二百九十九條第一項前段、第三百條
，刑法第五十六條、第三百二十條第一項、第三百零六條第一項、第五十五條、第四
十一條第一項前段、第七十四條第一款，罰金罰鍰提高標準條例第一條前段、第二條
，判決如主文。
本案經檢察官陳伯厚到庭執行職務
中    華    民    國    九   十   二    年    七    月   三  十  一    日
台灣板橋地方法院刑事第二庭
                                法  官  潘  長  生
右正本證明與原本無異。
如不服本判決，應於判決送達後十日內向本院提出上訴狀 (應附繕本) ，上訴於臺灣
高等法院。
                                書記官  陳  蒼  仁
中    華    民    國    九   十   二    年    七    月   三  十  一    日
附錄本案論罪科刑法條
刑法第三百二十條：
意圖為自己或第三人不法之所有，而竊取他人之動產者，為竊盜罪，處五年以下有期
徒刑、拘役或五百元以下罰金。
意圖為自己或第三人不法利益，而竊佔他人之不動產者，依前項之規定處斷。
前二項之未遂犯罰之。


司法院資訊處製作；財團法人民間司法改革基金會備份。
